【裁判字號】    92,交聲,116
【裁判日期】    920807
【裁判案由】    違反道路交通管理處罰條例聲明異議
【裁判全文】
臺灣桃園地方法院交通事件裁定                    九十二年度交聲字第一一六號
    原處分機關  交通部公路局新竹區監理所桃園監理站
    異  議  人
    即受處分人  甲○○
右列受處分人因違反道路交通管理處罰條例案件，對於交通部公路局新竹區監理所桃
園監理站中華民國九十二年三月二十四日所為之處分（原處分案號：桃監裁五字第車
裁五二－Ｇ00000000號）聲明異議，本院裁定如左：
    主    文
異議駁回。
    理    由
一、原處分意旨略以：異議人即受處分人甲○○於民國九十一年十二月九日下午二時
    三十一分，駕駛車號ＡＧ—八七一六號自小客車，行經臺中市○○路○段，經儀
    器測照時速達六十六公里，超過該處五十公里速限達十六公里，臺中市警察局交
    通警察隊第二分隊以受處分人有違反道路交通管理處罰條例第四十條第一項規定
    之行為掣單舉發，嗣受處分人於應到案日期前向原處分機關提出申訴，經原處分
    機關請舉發單位調查結果，仍認受處分人確有前述違規行為，原處分機關乃依道
    路交通管理處罰條例第四十條第一項裁處受處分人罰鍰新臺幣一千七百元，且依
    同條例第六十三條第一項第一款規定，併記受處分人違規點數一點。
二、訊據受處分人矢口否認有違反上開速限處罰之故意，辯稱：該處路段已近高速公
    路，屬水湳機場後方之聯絡道路，且該處並無速限之標誌，伊不知道該處速限為
    五十公里；況且該處並無壅塞難行之情況，以五十公里為速限並不合理云云。
三、按行車速度，依標誌或標線之規定，無標誌或標線者者，在市區道路，時速不得
    超過五十公里，道路交通安全規則第九十三條第一項第一款定有明文。又汽車駕
    駛人，行車速度，超過規定之最高時速者，處新臺幣一千二百元以上二千四百元
    以下罰鍰；另汽車駕駛人，有違反道路交通管理處罰條例第四十條第一項之情形
    者，除依原條款處罰鍰外，並記違規點數一點，道路交通管理處罰條例第四十條
    第一項及第六十三條第一項第一款分別定有明文。經查：
    (一)受處分人於右開時、地駕駛上開車輛此事實，業於本院調查中坦承不諱。而其
      當時車速經舉發機關以儀器測速，時速達六十六公里，有舉發照片一紙在卷可
      按。又臺中市轄區均屬都市計畫範圍，受處分人所行經路段應隸屬市區道路等
      情，有臺中市警察局九十二年三月五日中市警交字第０九二０００三九二九號
      函附卷可稽。是受處分人上開駕車，確有行車速度超過規定之最高時速，而有
      違反上開規定之行為。
    (二)受處分人雖以前開理由辯稱不知該路段速限云云。按行車速度，依標誌之規定
      ，無標誌者，在市區道路，時速不得超過五十公里，在郊外道路時速不得超過
      六十公里，為道路交通安全規則第九十三條第一項第一款所明定，受處分人為
      汽車駕駛人，對此規定自難諉為不知。而依其上開所述：該處路段已近高速公
      路、該路並無速限標誌等語（見卷附其交通異議狀），則其對於該路段尚非高
      速公路而屬一般道路乙情，已有所認識，且既已知悉該處路段無速限標誌，自
      更應遵守前開規定，然其當時猶以時速六十六公里行駛，均已超越上開市區道
      路○○○道路最高時速之規定，難謂其駕車無違反上開規定之故意。
    (三)受處分人又以該處路況為由，認此速限規定並不合理云云。然道路行車之速度
      限制，係由交通主管機關，考量道路兩側土地使用、街廓長短、轉向車流量與
      安全視距及煞車距離等因素，綜合所制定，受處分人徒以該處路段空曠云云，
      逕認該處速限不合理，自不足取。況且道路上之駕駛人若任憑己意，自認道路
      之速限不合理，即不理會速限之限制恣意超速行駛，此種情形下，道路行車秩
      序之法則豈不是叢林法則，而取決於駕駛人主觀上之恣意認定？則所有用路人
      之安全如何能受因此到保障？
四、綜右理由，原處分機關依據首揭道路交通管理處罰條例規定，就受處分人駕駛車
    輛有超過規定最高時速之違規行為，處罰鍰新臺幣一千七百元，並記違規點數一
    點，核無違誤。本件受處分人之異議為無理由，自應將其異議駁回。
據上論斷，應依道路交通案件處理辦法第十九條，裁定如主文。
中      華      民      國    九十二    年      八      月      七      日
                                      臺灣桃園地方法院交通法庭
                                          法  官  許  泰  誠
右正本證明與原本無異。
如不服本裁定，應於裁定送達後五日內向本院提出抗告狀。
                                          書記官  王  嘉  麒
中      華      民      國    九十二    年      八      月      七      日


司法院資訊處製作；財團法人民間司法改革基金會備份。
